JORGE ANGEL PAEZ

Desarrollador de Software | Instructor de JavaScript & Python

Buenos Aires, Argentina +54 2932 540493 | jorgeangelpaez@gmail.com Portfolio | LinkedIn

PERFIL PROFESIONAL

Profesional especializado en Tecnologías de la Información con amplia experiencia en diferentes roles y herramientas. En los últimos años, he enfocado mi desarrollo en el área de Desarrollo Front End, complementando mi actividad profesional independiente con la enseñanza de JavaScript y Python. Combino habilidades técnicas con experiencia en gestión y administración.

EXPERIENCIA LABORAL

Instructor de JavaScript & Python | EducacionIT, Buenos Aires 2022 - Presente

- Desarrollo e impartición de programas formativos en JavaScript y Pvthon
- Acompañamiento a estudiantes en su proceso de aprendizaje

Tutor de JavaScript | Coderhouse, Buenos Aires 2022 - 2023

- Tutoría y soporte a estudiantes en cursos de JavaScript
- Revisión y feedback de proyectos prácticos

Desarrollador Front End | Freelance

2019 - Presente

- Diseño y desarrollo de interfaces de usuario
- Implementación de soluciones web con React y JavaScript

Jefe de comunicaciones e informática | Armada Argentina 2004 - Presente

- Gestión de sistemas de comunicaciones e informática
- Supervisión de equipos técnicos

Administrador de sistemas Unix y Linux | Escuela de Ciencias del Mar, Buenos Aires

2012 - 2013

- · Administración y mantenimiento de servidores
- Resolución de incidencias técnicas

Socio gerente - Desarrollador Front End | Acrux D+D, Trelew 2009 - 2013

- Co-dirección de la empresa de desarrollo
- Diseño e implementación de interfaces web

FORMACIÓN ACADÉMICA

Licenciatura en Informática | Universidad Empresarial Siglo XXI, Córdoba 2023 - Presente (En curso)

Magister en Administración de Negocios (MBA) | Instituto Internacional de Estudios Globales para el Desarrollo Humano, Málaga, España 2018 - 2019

Especialista en Sistemas de Telecomunicaciones | Universidad Nacional de la Defensa UNDEF, Puerto Belgrano 2010 - 2011

Licenciado en Administración | Universidad Nacional de la Defensa UNDEF, La Plata 2004 - 2008

Técnico en Electrónica | Escuela Nacional de Educación Técnica 1, Punta Alta 2001 - 2003

CERTIFICACIONES

Scrum Foundation Professional Certificate (SFPC) | CertiProf 2022

SCF - Scrum Certified Fundamentals | SCRUM Study 2022

Installation, repair and maintenance of Vision Master FT Radar & ECDIS | Northrop Grumman Sperry Marine Support Center, New Orleans, USA 2018

COMPETENCIAS TÉCNICAS

- **Desarrollo Front End**: React, JavaScript, HTML5, CSS, SASS, TailwindCSS, Bootstrap
- Desarrollo Back End: Django, Python, Java, Spring, NodeJS
- Gestión de Proyectos: Metodologías Ágiles, Scrum
 Bases de Datos: MySQL, PostgreSQL, MongoDB
- BaaS: Firebase, Supabase
- Sistemas: Administración Unix/Linux

IDIOMAS

Español: NativoInglés: Avanzado

• Portugués: Intermedio

• Francés: Básico